【裁判字號】    97,上訴,2483
【裁判日期】    971028
【裁判案由】    違反毒品危害防制條例
【裁判全文】
臺灣高等法院臺中分院刑事判決        97年度上訴字第2483號
上  訴  人
即  被  告  乙○○
上列上訴人因違反毒品危害防制條例案件，不服臺灣臺中地方法
院97年度訴字第3028號中華民國97年8月27日第一審判決（起訴
案號：臺灣臺中地方法院檢察署97年度毒偵字第2987號），提起
上訴，本院判決如下：
    主    文
上訴駁回。
    犯罪事實
一、乙○○素行不佳，前曾因施用第一、二級毒品案件，經臺灣
    苗栗地方法院以九十五年度訴字第一三二號判決分別判處有
    期徒刑七月及六月，應執行有期徒刑一年確定，嗣經該院依
    中華民國九十六年罪犯減刑條例裁定減為有期徒刑六月確定
    ，於民國（下同）九十六年七月十六日執行完畢。又因施用
    毒品案件，經臺灣臺中地方法院裁定送觀察、勒戒後，認無
    繼續施用毒品之傾向，於九十三年五月十四日觀察、勒戒執
    行完畢釋放出所。詎乙○○仍不知悔改，於上開觀察、勒戒
    執行完畢釋放後五年內，復基於施用第一級毒品之犯意，於
    九十七年五月二十七日凌晨一時許，以將海洛因摻入香菸中
    點火燃燒吸食煙氣之方式，在臺中縣后里鄉○道○號○路橋
    下，施用第一級毒品海洛因一次。又另行起意，基於施用第
    二級毒品之犯意，於九十七年五月二十五日下午三、四時許
    ，以將甲基安非他命置於玻璃管內點火燃燒吸食煙氣之方式
    ，在臺中縣新社鄉某處香菇園內，施用第二級毒品甲基安非
    他命一次。嗣於九十七年五月二十七日上午十時五十分許，
    經警持臺灣臺中地方法院檢察署檢察官核發之拘票，前往臺
    中縣潭子鄉○○路○段六十六號慈濟醫院門口執行拘提，並
    徵得乙○○同意採集尿液送驗，結果檢出嗎啡及甲基安非他
    命陽性反應，始悉上情。
二、案經臺中縣警察局霧峰分局報告臺灣臺中地方法院檢察署檢
    察官偵查起訴。
    理    由
一、訊據上訴人即被告（下稱被告）乙○○對於上開犯罪事實供
    認不諱（見本院卷第二四頁至第二五頁），且被告於上揭時
    、地為警查獲後，經警採集其尿液送驗結果，確檢出嗎啡（
    施用海洛因者會在其體內代謝為嗎啡成分殘留，並經由尿液
    排出）及甲基安非他命陽性反應，有中山醫學大學附設醫院
    檢驗科藥物濫用檢測中心檢驗報告、尿液代號與真實姓名對
    照表各一份在卷可按，足徵被告之上開自白與事實相符，堪
    足採信。又被告前因施用毒品案件，經臺灣臺中地方法院裁
    定送觀察、勒戒後，認無繼續施用毒品之傾向，於九十三年
    五月十四日觀察、勒戒執行完畢釋放出所，亦有臺灣高等法
    院被告全國前案紀錄表足按，被告於上開觀察、勒戒執行完
    畢釋放後五年之內再犯本件施用第一、二級毒品之罪，自應
    依法追訴審判。是罪證明確，被告之犯行堪以認定。
二、按被告以外之人於審判外之陳述，雖不符刑事訴訟法第一百
    五十九條之一至第一百五十九條之四之規定，而經當事人於
    審判程序同意作為證據，法院審酌該言詞陳述或書面陳述作
    成時之情況，認為適當者，亦得為證據。當事人、代理人或
    辯護人於法院調查證據時，知有第一百五十九條第一項不得
    為證據之情形，而未於言詞辯論終結前聲明異議者，視為有
    前項之同意，刑事訴訟法第一百五十九條之五第一項、第二
    項定有明文。立法意旨在於傳聞證據未經當事人之反對詰問
    予以核實，原則上先予排除，惟若當事人已放棄詰問或未聲
    明異議，基於證據資料愈豐富，愈有助於真實發現之理念，
    且強化言詞辯論主義，法院自可承認該傳聞證據例外擁有證
    據能力。查本件被告對於上開非供述證據之證據能力，並未
    於言詞辯論終結前聲明異議，依刑事訴訟法第一百五十九條
    之五第二項之規定，視為同意作為證據，且本院審酌上開非
    供述證據係公務員職務上製作之紀錄文書、證明文書或係從
    事業務之人於業務上製作之紀錄文書、證明文書，與其責任
    、信譽攸關，若有錯誤、虛偽，該公務員或從事業務之人可
    能因此擔負刑事及行政責任，且該等文書經常處於可能受公
    開檢查之狀態，其正確性及真實之保障極高，核無顯有不可
    信之情況，是本院認該書面陳述適當，依刑事訴訟法第一百
    五十九條之五第一項之規定，自得為證據。
三、核被告所為，係犯毒品危害防制條例第十條第一項之施用第
    一級毒品罪及同條例第十條第二項之施用第二級毒品罪。其
    施用前之持有第一、二級毒品行為，已為各該施用之高度行
    為所吸收，均不另論罪。至被告所犯上開二罪間，犯意各別
    、行為互異，應分論併罰。又被告素行不佳，前曾因施用第
    一、二級毒品案件，經臺灣苗栗地方法院以九十五年度訴字
    第一三二號判決分別判處有期徒刑七月及六月，應執行有期
    徒刑一年確定，嗣經該院依中華民國九十六年罪犯減刑條例
    裁定減為有期徒刑六月確定，於九十六年七月十六日執行完
    畢，有臺灣高等法院被告前案紀錄表在卷可按，其於受有期
    徒刑執行完畢後，五年內故意再犯本件有期徒刑以上之罪，
    為累犯，均應依法加重其刑。原審調查後，適用毒品危害防
    制條例第十條第一項、第二項、刑法第十一條前段、第四十
    七條第一項、第五十一條第五款，並審酌被告前曾因施用毒
    品犯行接受觀察、勒戒及入監服刑，猶未能從中記取教訓，
    深切體認毒品危害己身健康之鉅，反而再次趁隙施用海洛因
    及甲基安非他命，顯見被告自制能力尚有未足，而有接受相
    當期間監禁教化之必要，以促其及早矯正吸毒惡習；而被告
    獲邀減刑之寬典，甫於九十六年七月十六日執行前案所判處
    之徒刑完畢（已如前述），被告本應深切感念政府寬減其刑
    之良苦用心，悛悔改過，杜絕犯罪；乃被告竟於出監後再犯
    本案施用毒品罪行，益見其主觀惡性重大，品行非佳；惟念
    及施用毒品固戕害個人健康至鉅，然就他人權益之侵害仍屬
    有限，及其犯罪目的、手段、犯罪後坦承全部犯行之態度、
    具有高職畢業學歷之智識程度等一切情狀，分別量處被告施
    用第一級毒品部分有期徒刑八月，施用第二級毒品部分有期
    徒刑七月，並定其應執行刑為有期徒刑一年一月，以示懲儆
    云云，認事用法核無違誤，量刑亦妥適。被告上訴意旨雖指
    摘原判決量刑過重，有違刑法第五十七條之規定云云，惟查
    量刑係屬事實審法院之職權，苟無違背法定刑之規定或顯然
    不當，即難指為違法，查本件原判決審酌上開情節後，分別
    量處被告施用第一級毒品部分有期徒刑八月，施用第二級毒
    品部分有期徒刑七月，並定其應執行刑為有期徒刑一年一月
    ，核無違背法定刑之規定，亦無顯然不當之情形，尚難指為
    違法。是被告之上訴並無理由，應予駁回。
四、據上論結，應依刑事訴訟法第三百六十八條，判決如主文。
本案經檢察官甲○○到庭執行職務。
中    華    民    國    97    年    10    月    28    日
            刑事第八庭  審判長法  官  羅  得  村
                              法  官  吳  進  發
                              法  官  劉  榮  服
上列正本證明與原本無異。
除施用第一級毒品部分得上訴外，餘不得上訴。
如不服本判決應於收受送達後十日內向本院提出上訴書狀，其未
敘述上訴之理由者並得於提起上訴後十日內向本院補提理由書（
均須按他造當事人之人數附繕本）。
                              書記官  周  巧  屏
中    華    民    國    97    年    10    月    28    日
附錄本案論罪科刑法條
毒品危害防制條例第十條第一項、第二項：
施用第一級毒品者，處六月以上五年以下有期徒刑。
施用第二級毒品者，處三年以下有期徒刑。


司法院資訊處製作；財團法人民間司法改革基金會備份。
